臺灣臺北地方法院刑事判決　　　　　　　96年度易字第2162號
公　訴　人　臺灣臺北地方法院檢察署檢察官
被　　　告　甲○
上列被告因妨害名譽案件，經檢察官提起公訴（九十六年度偵字
第一六五五０號），本院判決如下：
    主  文
甲○無罪。
    理  由
一、公訴意旨略以：被告甲○在露天拍賣網站（網址：http://w
    ww.ruten.com.tw)上申請帳號「chicstylehouse」，拍賣女
　　性皮包、衣服、皮鞋等物品，乙○○於民國九十六年四月四
  　日，以「girlqqzz2005」帳號下標購買La new小牛皮涼鞋一
    雙，並於同年四月八日匯款至甲○指定之臺北富邦銀行帳戶
    ，惟乙○○因未收到商品，遂於同年月十六日在露天拍賣網
    站之問與答功能中，詢問甲○出貨進度，並表示將採取行動
    以維護權益，詎甲○竟基於侮辱乙○○名譽之犯意，於同年
    月十七日十時二十八分，在露天拍賣網站之不特定會員得以
    瀏覽之前開拍賣物品問與答網頁中，刊載：「我等您喔！警
    察叔叔趕緊來喔！Stupid bitch!Piss Off!（意即笨蛋賤
  　貨！滾開！）」等文字，足以毀損乙○○之名譽。因認被告
    涉犯刑法第三百零九條第一項公然侮辱罪嫌云云。
二、按犯罪事實應依證據認定之，無證據不得認定犯罪事實；不
    能證明被告犯罪或其行為不罰者，應諭知無罪之判決，刑事
    訴訟法第一百五十四條第二項、第三百零一條第一項分別定
    有明文。次按事實之認定，應憑證據，如未能發現相當證據
    ，或證據不足以證明，自不能以推測或擬制之方法，以為裁
    判之基礎；又認定犯罪事實所憑之證據，雖不以直接證據為
    限，間接證據亦包括在內，然而無論直接或間接證據，其為
    訴訟上之證明，須於通常一般之人不致有所懷疑，而得確信
    其為真實之程度者，始得據為有罪之認定；再認定不利於被
    告之事實，須依積極證據，苟積極證據不足為不利於被告事
    實之認定時，即應為有利於被告之認定，更不必有何有利之
    證據，最高法院四十年臺上字第八六號、七十六年臺上字第
    四九八六號及三十年上字第八一六號分別著有判例意旨可資
    參照。又按刑法第三百零九條第一項之公然侮辱罪，須行為
    人以粗鄙之言語、舉動、文字、圖畫侮謾辱罵或為其他輕蔑
    他人人格之行為；而所謂「侮辱」，係指直接對人詈罵、嘲
    笑或其他表示足以貶損他人評價之意思。又行為人在不特定
    人、多數人或特定的多數人共見或共聞下，或得以共見或共
    聞的情況下，侮弄辱罵特定人或可得推知之人，始構成本罪
    ，合先敘明。
三、本件公訴人認被告涉犯刑法第三百零九條第一項之公然侮辱
    罪嫌，無非係以被告之供述、告訴人乙○○之指訴、露天拍
    賣網站網頁資料等為其論據。訊據被告甲○固坦承於前開時
    間、地點，為前揭言論之事實，惟堅詞否認有何公然侮辱之
    犯意，辯稱：伊只是用英文的口頭禪表達意見，並沒有要侮
    辱告訴人等語。經查，被告於上揭露天拍賣網站問與答功能
    中，以其申請之帳號「chicstylehouse」答覆告訴人所申請
    之帳號「girlqqzz2005」之內容為：「我等您喔！警察叔叔
    趕緊來喔！Stupid bitch!Piss Off!」，有九十六年五月一
    日十二時五十分露天拍賣網站網頁資料附卷可稽（見臺灣彰
    化地方法院檢察署九十六年度偵字第六三一八號卷第十頁）
    ，而此網頁固為不特定多數人得以上網瀏覽而得共見共聞者
    ，且被告所留之語句亦確有貶抑人之社會評價及尊嚴之意思
    ，然被告係針對露天拍賣網站告訴人所使用之「girlqqzz20
    05」帳號，答覆上揭具有侮辱人意思之語句，在客觀上無從
    使一般上網瀏覽該網頁之不特定多數人，得以確定或推知「
    girlqqzz2005」之帳號即為告訴人，從而，在客觀上告訴人
    之社會評價及尊嚴即難遽以認定將因此而受到貶抑。
四、綜上，被告前揭所為與公然侮辱罪之構成要件尚屬有間，本
    院復查無其他積極證據證明被告有何公訴人所指訴之公然侮
    辱犯行，因不能證明被告犯罪，揆諸前開說明，自應為被告
    無罪之諭知。
據上論斷，應依刑事訴訟法第三百零一條第一項，判決如主文。
本案經檢察官郭麗娟到庭執行職務
中　　華　　民　　國　　96　　年　　9 　　月　　20　　日
　　　　　　　　　刑事第五庭審判長法　官　黃程暉
以上正本證明與原本無異。
如不服本判決，應於判決送達後10日內，向本院提出上訴狀。
　　　　　　　　　　　　　　　　書記官　彭雅慧
中　　華　　民　　國　　96　　年　　9　　月　　　　日
